【裁判字號】    90,易,1730
【裁判日期】    901212
【裁判案由】    恐嚇
【裁判全文】
臺灣臺北地方法院刑事判決                          九十年度易字第一七三０號
    公訴人  臺灣臺北地方法院檢察署檢察官
    被  告  乙○○
右列被告因恐嚇案件，經檢察官聲請簡易判決處刑（九十年度偵字第一六六四一號）
，本院改依通常程序審理，判決如左。
      主  文
乙○○以加害生命之事，恐嚇他人，致生危害於安全，處罰金壹仟元，如易服勞役，
以參佰元折算壹日。
      事  實
一、乙○○係甲○○之岳母，甲○○與乙○○之女周綠葉因離婚事件涉訟，甲○○於
    民國八十九年十月初，讓周綠葉將在印尼就學之子女吳孟倫、吳孟哲帶回台北縣
    新店巿安康路三段三十號四樓乙○○住處。甲○○於八十九年十一月十二日晚上
    九時許，在台北市○○區○○街三四號二樓住處撥打電話至台北縣新店巿安康路
    三段三十號四樓乙○○家中，欲找周綠葉商談帶子參加其母出殯儀式，惟電話為
    乙○○之夫周仙所接，甲○○向周仙表達前意，周仙則要求甲○○與周綠葉一起
    來帶小孩，甲○○轉而要求與小孩通話時，乙○○即接過電話，並以離婚之事斥
    責甲○○，甲○○不予理會並要求周綠葉出面時，乙○○竟基於恐嚇危害安全之
    意，恫嚇稱：「怎麼樣！你敢來，我用刀殺你，你還好意思講」等語，致生危害
    於甲○○，不敢至乙○○家中接小孩參加母喪。
二、案經甲○○訴請台灣士林地方地方法院檢察署呈請台灣高等法院檢察署核移台灣
    台北地方法院檢察署檢察官偵查起訴。
      理  由
一、訊據被告乙○○固坦承於右揭時、地，在電話中揚言要殺害告訴人等語，惟矢口
    否認有何恐嚇之意，辯稱：伊因不奈告訴人老以電話騷擾，一時氣憤才口出該言
    ，但伊並無恐嚇之意，況且伊年紀這麼大了，怎麼有可能殺告訴人，告訴人應該
    也不會害怕才對云云。經查：被告於前揭時、地，與告訴人甲○○在電話中對談
    ，先斥責告訴人種種不是，告訴人不予理會而要求被告之女出面時，即恫嚇稱：
    「怎麼樣！你敢來，我用刀殺你，你還好意思講」等語一節，業據被告於偵查中
    及本院審理時供承在卷，核與告訴人甲○○指述情節相符，並有告訴人提出前開
    對話內容之錄音譯文及錄音帶在卷可稽（見台灣士林地方法院檢察署九十年度他
    字第三二０號卷第六頁至第九頁），堪認雙方對話過程之真實性。而「持刀殺害
    」等加害生命之事，在客觀上足以使一般人認為構成威脅，致被恐嚇者之生活狀
    態陷於危險不安之境，且恐嚇罪係以惡害通知他人，使人心生畏怖之心為已足，
    並非視行為人事後有無付諸行動可能性為斷，被告以其一時氣憤且年老無殺害告
    訴人可能性等語置辯，顯係卸責之詞，不足為採。是本件事證明確，被告犯行洵
    堪認定。
二、核被告所為，係犯刑法第三百零五條之恐嚇危害安全罪，爰審酌被告因女兒與告
    訴人間婚姻關係生變，氣憤之餘而出言恐嚇告訴人，其基於愛護女兒之心而怒斥
    告訴人之動機，雖可理解，然其揚言殺害告訴人之言詞，顯已逾越合理範圍，惟
    被告年事已高，並無不良素行，其出言恐嚇顯屬偶發初犯及犯後態度等情狀，量
    處如主文所示之刑，並諭知易服勞役之折算標準。
三、本件係檢察官聲請以簡易判決處刑之案件，因被告所犯之罪不合刑事訴訟法第四
    百四十九條所定得以簡易處刑之案件，本院改用通常程序審判之。
據上論斷，應依刑事訴訟法第四百五十二條、第二百九十九條第一項前段，刑法第三
百零五條、第四十二條第二項，罰金罰鍰提高標準條例第一條前段、第二條，判決如
主文。
本案經檢察官柯宜汾到庭執行職務。
中      華      民      國    九十      年     十二     月     十二     日
                              臺灣臺北地方法院刑事第一庭
                                  法    官    傅  中  樂
右正本證明與原本無異。
如不服本判決，應於判決送達後十日內，向本院提出上訴狀。
                                  書 記 官    林  明  龍
中      華      民      國    九十      年     十二     月     十二     日
附論罪科刑依據法條：
刑法第三百零五條
以加害生命、身體、自由、名譽、財產之事，恐嚇他人致生危害於安全者，處二年以
下有期徒刑、拘役或三百元以下罰金。


司法院資訊處製作；財團法人民間司法改革基金會備份。
